【裁判字號】    91,自,380
【裁判日期】    920304
【裁判案由】    妨害公務等
【裁判全文】
臺灣臺南地方法院刑事判決                    九十一年度自字第三八號
    自  訴  人  甲○○
    被       告 乙○○
                丙○○
    共      同
    選任辯護人  王成彬律師
右列被告因妨害公務等案件，經自訴人提起自訴，本院判決如左：
    主  文
乙○○、丙○○均無罪。
    理  由
一、自訴意旨略以：被告二人係國立成大醫院指派辦理鈞院九十一執七七六八號執行
    命令之人，於民國九十一年三月二十日收受鈞院對丁○○之扣薪命令，並已扣押
    四月份及五月份之薪資，且於同年五月三十一日復收受鈞院之移轉命令，丁○○
    此時除喪失收取權外，更已喪失所有權。詎渠二人竟基於違反查封效力之概括犯
    意，故違鈞院移轉命令之意，將已屬於自訴人之「丁○○六月份薪資三分之一債
    權」交付給已喪失該所有權之丁○○，致生損害債權之實，因認渠二人均係犯刑
    法第一百三十九條及同法第三百五十六條之罪嫌云云。
二、按犯罪事實應依證據認定之，無證據不得推定其犯罪事實；又不能證明被告犯罪
    其行為不罰者，應諭知無罪之判決，刑事訴訟法第一百五十四條、第三百零一條
    第一項分別定有明文。且自訴人所訴上開二罪，均係以故意犯為限，並不處罰過
    失犯，此觀之上開二法條規定自明。
三、本件訊據被告乙○○坦承伊是成大醫院總務室庶務組的組員，伊有接到本院的執
    行命令，也有將六月份的薪資交給丁○○收之事實，惟矢口否認有自訴人所指犯
    行，辯稱：因丁○○拿本院九十一年度簡聲字第三十號的裁定稱已經供擔保經法
    院裁定停止執行，書記官叫他把這個裁定趕快拿給伊，故六月份的薪水就沒有扣
    交給甲○○，七、八月份也有扣並交給甲○○，另外在七月份也將六月份的薪水
    也補發給甲○○，伊等沒有毀損債權，也沒有故意違背法院的執行命令等語；訊
    據被告丙○○坦承伊是成大醫院總務室的出納，惟亦矢口否認有自訴人所指犯行
    ，伊是根據乙○○的會計憑證來發放丁○○六月份薪水，伊沒有毀損債權，亦沒
    有違背法院的執行命令及毀損債權的犯意等語。質諸自訴人甲○○亦供承：被告
    乙○○辯稱在七月份時有將丁○○六月份的薪水補發給伊，伊對於被告乙○○主
    張是因為收到丁○○所提出之供擔保停止執行裁定才沒有扣其六月份薪水，渠沒
    有故意，及對於被告丙○○辯稱她是總務處的出納，根據乙○○的會計憑證來發
    放丁○○六月份之薪水等情，均沒有意見，本案出於誤會等語，並有語渠二人所
    辯相符之本院之執行命令、民事裁定、收據、支票影本、民事執行處通知等影本
    及本院九十一年度年簡聲字第三十號、九十一年度執字第七七六八號卷宗足資佐
    證，自足認渠二人所辯與事實相符，足以採信。渠二人無犯前開二罪之故意，已
    足認定，此外復查無其他積極證據足證被告涉有自訴人所指之犯行，揆諸上開說
    明，因認被告被訴犯罪不能證明，應諭知無罪，以免冤抑。
四、至自訴人於本院辯論終結後，雖具狀撤回自訴，然其中所訴刑法第三百五十六條
    之罪已逾刑事訴訟法第三百二十五條第一項規定之得撤回時點，所訴刑法第一百
    三十九條之罪，並非告訴乃論之罪，依法不得撤回，自均不生撤回之效力，並此
    敘明。
五、據上論斷，應依刑事訴訟法第三百四十三條、第三百零一條第一項，判決如主文
    。
中      華      民         國     九十二    年    三     月      四     日
                            臺灣臺南地方法院刑事第二庭
                                法  官      柯顯卿
右正本與原本無異
如不服本判決應於送達後十日內向本院提出上訴狀
                                書記官      許悉愛
中      華      民         國     九十二    年    三     月      五     日


司法院資訊處製作；財團法人民間司法改革基金會備份。
